【裁判字號】    89,上易,1646
【裁判日期】    891031
【裁判案由】    傷害等
【裁判全文】
臺灣高等法院臺南分院刑事判決        八十九年度上易字第一六四六號  Ａ
      上  訴  人
      即  被  告  乙  ○  ○
右上訴人因傷害等案件，不服臺灣臺南地方法院八十九年度易字第一六五四號中華民
國八十九年八月十一日第一審判決（起訴案號：臺灣臺南地方法院檢察署八十九年度
偵字第五八七一號），提起上訴，本院判決如左：
      主      文
上訴駁回。
      事      實
一、乙○○曾於民國（下同）八十七年間因妨害公務案件，經本院法處有期徒刑六月
    確定，於八十七年十一月十一日易科罰金執行完畢，詎仍不知悔改，因不滿曾與
    其有同居關係之甲○○欲分手，遂於八十九年四月十四日上午九時許，在台南縣
    善化鎮往山上鄉縣上，騎機車攔阻甲○○，並基於傷害人身體之犯意
    ，出手毆打甲○○，致甲○○受有左眉部裂傷一公分、下巴、脖子擦傷等傷害，
    又以「要打死甲○○」之言詞恐嚇甲○○，致甲○○心生畏懼。
二、案經甲○○訴由台南縣警察局善化分局報請台灣台南地方法院檢察署檢察官偵查
    起訴。
      理      由
一、訊據上訴人即被告乙○○固坦承於右揭時地與甲○○發生拉扯等情不諱，惟矢口
    否認有上傷害及恐嚇之犯行，並辯稱：伊只是拉扯甲○○之安全帽，並無毆打甲
    ○○，可能是伊在拉甲○○安全帽時才導致甲○○受傷，且伊並無恐嚇甲○○云
    云。經查：右揭事實，已據告訴人甲○○於警訊及原審偵審中迭次指訴甚詳，核
    與在場目擊證人葉珠環於偵查中結證稱：「我當天騎機車在告訴人後面，被告突
    然從路邊衝過來，告訴人要轉頭騎走，但轉不過去，告訴人當時戴全罩安全帽，
    被告將告訴人安全帽面罩掀起，並拉告訴人下來，壓她在地上，並且用手打告訴
    人，我馬上及不知名路人拉起被告，被告還一直喊要給告訴人死，我看了很害怕
    」等情節相符（見偵卷第十八頁背面），復有博愛醫院八十九年四月十四日出具
    之診斷證明書影本一紙附於警卷可稽。又參諸被告不否認上開證人於案發當時確
    實在場（見偵卷第十八頁、原審卷第二十六頁），且自承有拉扯告訴人安全帽等
    情況，與告訴人所陳受傷部位相符，及被告既與告訴人有同居之親密關係，若有
    何急事，均可事先取得聯繫，約定時間、地點即可商談，被告又何必突然在半路
    攔阻告訴人，足見被告來者不善，其既動氣出手拉扯告訴人，已難令人信其斯時
    無出言恐嚇或傷害告訴人之行為，益徵告訴人之指訴應屬可信。故被告上開所辯
    ，顯係事後卸責之詞，委無足採。其事證明確，犯行洵堪認定。
二、核被告所為，係犯刑法第三百零五條之恐嚇罪及同法第二百七十七條第一項之普
    通傷害罪。被告所犯上開二罪間，行為互殊，犯意各別，罪名有異，應予分論併
    罰。被告曾於八十七年間因妨害公務案件，經法院判處有期徒刑六月確定，於八
    十七年十一月十一日易科罰金執行完畢，於五年內再犯本件有期徒刑以上之罪，
    為累犯，應依刑法第四十七條之規定加重其刑。
三、原審認被告之罪證明確，因予適用刑法第二百七十七條第一項、第三百零五條、
    第四十一條、第四十七條，罰金罰鍰提高標準條例第一條前段、第二條等規定，
    並審酌被告之素行、未認清自己與告訴人並無婚姻關係存在，告訴人自有求去之
    權利，竟循己意為強求維持同居關係之目的而以不當之方法，半路攔阻告訴人，
    並予毆打及恐嚇、告訴人所受之傷害程度暨其犯後態度等一切情狀，分別量處被
    告傷害部分有期徒刑三月，恐嚇危害安全部分拘役五十日，並均諭知易科罰金以
    三百元折算一日之標準。本院經核原判決認事用法及量刑，俱無不合。被告上訴
    意旨空言否認犯罪而指摘原判決有不當之處，為無理由，應予駁回。
據上論斷：應依刑事訴訟法第三百六十八條，判決如主文。
本案經檢察官蘇南桓到庭執行職務。
中    華    民    國      八十九      年      十        月    三十一    日
                                  臺灣高等法院臺南分院刑事第一庭
                                      審判長法官  鄭    文    肅
                                            法官  楊    明    章
                                            法官  王    浦    傑
右正本證明與原本無異。
不得上訴。
                                      法院書記官  蔡    振    豐
中    華    民    國      八十九      年      十一      月     三       日
附錄：本判決論罪科刑法條
刑法第二百七十七條第一項
傷害人之身體或健康者，處三年以下有期徒刑，拘役或一千元以下罰金。
刑法第三百零五條：以加害生命、身體、自由、名譽、財產之事恐嚇他人，致生危害
                  於安全者，處二年以下有期徒刑、拘役或三百元以下罰金。


司法院資訊處製作；財團法人民間司法改革基金會備份。
